# 实质合并破产重整时子公司是否纳入合并范围？

提问人：sybspxcpa 时间：2021-11-25 10:08:46
1 、母子公司同时被法院裁定受理破产重整，法院在受理破产重整的同时，裁定母子公司实质合并破产重整，并指定共同的实质合并破产重整管理人，此种情况下，母子公司同受管理人控制，子公司是否需要纳入合并范围？
2 、母子公司同时被法院裁定受理破产重整，法院在受理破产重整的同时，裁定母子公司实质合并破产重整，并指定共同的实质合并破产重整管理人；同时，法院批准债务人在破产重整期间在管理人的监督下自行管理财产和营业事务，此种情况下，子公司是否需要纳入合并范围？
本人认为，以上两种情况，子公司都应纳入合并范围！请陈版指正！

回答人：chenyiwei
一般可以这样理解。但由于此类情况在实务中可参考的案例较少，且破产重整的情形多样，所以还是要注意根据个案具体情况具体分析。